【裁判字號】    94,上易,769
【裁判日期】    950223
【裁判案由】    竊盜等
【裁判全文】
臺灣高等法院高雄分院刑事判決         94年度上易字第769號
上  訴  人  臺灣高雄地方法院檢察署檢察官
被      告  丙○○
                    （另案在臺灣臺東監獄岩灣分監執行中，
                    現寄押於臺灣高雄第二監獄）
上列上訴人因被告竊盜等案件，不服臺灣高雄地方法院94年度易
字第779 號中華民國94年9 月20日第一審判決（起訴案號：臺灣
高雄地方法院檢察署94年度偵緝字第787 、788 號），提起上訴
（移送本院併辦案號：同署94年度偵字第27018 號、臺灣臺南地
方法院檢察署94年度偵字第7150號），本院判決如下：
    主  文
原判決關於攜帶兇器竊盜部分及其定應執行刑撤銷。
丙○○連續攜帶兇器竊盜，累犯，處有期徒刑壹年陸月。
扣案如附表所示之物，均沒收。
    事  實
一、丙○○前於民國90年間，因違反毒品危害防制條例案件，經
    台灣高雄地方法院以93年度易字第1301號判處有期徒刑7 月
    確定，於92年5 月20日執行完畢。又於93年間，因竊盜案，
    經台灣高雄地方法院以93年度易字第1301號判處有期徒刑7
    月，再經本院於94年1 月26日以93年度上易字第656 號駁回
    上訴而確定。詎丙○○仍不知悔改，復意圖為自己不法所有
    ，基於竊盜之概括犯意，於(一)94年1 月28日晚間10時30分許
    ，在高雄縣甲仙鄉東安村油礦巷農地濟公高分電桿1-2 左15
    「A2電桿」至「A3電桿」之間，持其所有客觀上足以對人之
    生命及身體造成傷害，可供作凶器使用之鐵條8 支、油壓剪
    1 支，乘無人注意之際，持其所有之白色棉質手套1 個（起
    訴書誤載為1 雙），及將上開鐵條8 支供作登桿腳踏釘插上
    電線桿之方式，攀爬前開2 支電線桿，復以其所有之上開油
    壓剪剪斷台灣電力公司（下稱台電公司）所有之PVC 風雨線
    ，約長131 公尺，價值約新臺幣（下同）4,768 元，得手後
    將竊得之上開PVC 風雨線攜帶下電線桿，置於己之實力支配
    下，欲駕駛PF-8383 號自小客車離去之際，適為呂忠義在附
    近工寮內看電視，因突然電源中斷而外出察看，發現丙○○
    剪完電線正從電線桿上爬下，隨即報警處理而查獲，並扣得
    如附表所示之物。(二)於94年5 月間，因見台南縣玉井鄉○里
    村○里段236 地號土地上，已停業之砂石場空地旁置有一碎
    石機組，意圖為不法之所有，於民國94年5 月31日下午與不
    知情之友人林源鴻、黃逸峰共乘由林源鴻所駕駛之車牌號碼
    QI-9961 號自小貨車至屏東縣里港鄉中和村中南1 之30號「
    高原資源回收場」詢問租用吊車情形，再以電話聯絡不知情
    之吊車司機葉勝逢，表示欲拖吊廢鐵，而相約於里港大橋會
    面，葉勝逢依約駕駛車牌號碼597-RL號大貨車到達里港大橋
    後，隨即指示黃逸峰坐上葉勝逢之大貨車，丙○○則與林源
    鴻先行離去，黃逸峰引領葉勝逢至台南縣玉井鄉上開砂石場
    旁，由葉勝逢操作吊車將乙○○所有之上開碎石機組吊至大
    貨車上，利用不知情之黃逸峰、葉勝逢竊盜得手後，旋於同
    日16時30分經乙○○發現報警當場查獲。(三)丙○○復意圖為
    自己不法之所有，於民國94年3 月20日15時許，至甲○○位
    於高雄縣旗山鎮○○里○○街58之3 號工寮，見四下無人，
    以徒手竊取工寮旁甲○○所有之鐵管1 批，重約1 、2 百公
    斤，得手後據為已有並變賣花用，嗣經甲○○持所裝設之監
    視錄影帶並攫取影帶製成相片報警循線查獲。
二、案經高雄縣政府警察局旗山分局報告臺灣高雄地方法院檢察
    署檢察官偵查起訴。並經高雄縣政府警察局六龜分局、臺南
    縣警察局玉井分局分別移送臺灣高雄、臺南地方法院檢察署
    檢察官轉送本院併辦審理。
    理  由
壹、證據能力方面：
  一按被告之自白，非出於強暴、脅迫、利誘、詐欺、疲勞訊問
    、違法羈押或其他不正之方法，且與事實相符者，得為證據
    ，刑事訴訟法第156 條第1 項定有明文。查本件關於事實(一)
    ，被告竊取台電公司所有之PVC 風雨線部分，已經上訴人即
    被告丙○○於本院審理中坦承不諱，且核與事實相符，詳如
    下述，依上開規定，自得為證據。
  二按被告以外之人（包括證人、鑑定人、告訴人、被害人及共
    同被告等）於審判外之陳述雖不符刑事訴訟法第159 條之1
    至之4 等4 條之規定，而經當事人於審判程序同意作為證據
    ，法院審酌該言詞陳述或書面陳述作成時之情況，認為適當
    者，亦得為證據；當事人、代理人或辯護人於法院調查證據
    時，知有刑事訴訟法第159 條第1 項不得為證據之情形，而
    未於言詞辯論終結前聲明異議者，視為有前項之同意，同法
    第159 條之5 定有明文。立法意旨在於傳聞證據未經當事人
    之反對詰問予以核實，原則上先予排除。惟若當事人已放棄
    反對詰問權，於審判程序中表明同意該等傳聞證據可作為證
    據；或於言詞辯論終結前未聲明異議，基於尊重當事人對傳
    聞證據之處分權，及證據資料愈豐富，愈有助於真實發見之
    理念，且強化言詞辯論主義，使訴訟程序得以順暢進行，上
    開傳聞證據亦均具有證據能力。本件證人乙○○、張晃銘曾
    於警詢中為陳述，其性質雖屬傳聞證據，惟其未再於法院審
    理中為陳述，且查無符合同法第159 條之1 至之4 等前4 條
    之情形，其所為之上開警詢筆錄內容，業經當事人於本院審
    理中同意作為證據（法院審理時予以提示並告以要旨，且經
    檢察官及被告等人表示意見。當事人或辯護人已知上述筆錄
    乃傳聞證據，且均未於言詞辯論終結前對該等筆錄內容異議
    ），依上開規定，其於警詢中之證言應具有證據能力（已擬
    制同意其有證據能力，本院審酌上開筆錄作成時，較無人情
    施壓或干擾，亦無不當取供之情形，認為以之作為本案之證
    據亦屬適當，是其於警詢中之證言自具有證據能力。
  三按被告以外之人於偵查中向檢察官所為陳述，除顯有不可信
    之情況者外，得為證據，同法第159 條之1 第2 項定有明文
    。偵查中對被告以外之人（包括證人、鑑定人、告訴人、被
    害人及共同被告等）所為之偵查筆錄，或被告以外之人向檢
    察官所提之書面陳述，性質上均屬傳聞證據。惟現階段刑事
    訴訟法規定檢察官代表國家偵查犯罪、實施公訴，依法其有
    訊問被告、證人及鑑定人之權，證人、鑑定人且須具結，而
    實務運作時，檢察官偵查中向被告以外之人所取得之陳述，
    原則上均能遵守法律規定，不致違法取供，其可信度極高，
    職是，被告以外之人前於偵查中已具結而為證述，除反對該
    項供述得具有證據能力之一方，已釋明「顯有不可信之情況
    」之理由外，不宜以該證人未能於審判中接受他造之反對詰
    問為由，即遽指該證人於偵查中之陳述不具證據能力。本件
    證人呂忠義、丁○○、黃逸峰、林源鴻、甲○○等人於檢察
    官偵查中所為之證言，被告未曾提及檢察官在偵查時有不法
    取供之情形，依上說明，上開證人等於偵查中之證言自均具
    有證據能力。
貳、實體方面：
一、訊據被告丙○○就犯罪事實(一)部分坦承不諱；就犯罪事實(二)
    部分，矢口否認有竊盜犯行，辯稱：被告當時均在家中，並
    未竊取該碎石機組；就犯罪事實(三)部分亦否認有竊盜犯行，
    辯稱：被告確實有到現場不錯，但被告當時是要去樹上捉松
    鼠，並非竊盜等語。
二、經查：
  (一)上開犯罪事實(一)部分，訊據被告丙○○坦承不諱，核與被害
    人丁○○即台電公司技術員、目擊證人呂忠義於檢察官偵查
    所分別指述、證述之失竊情節相符，並有贓物認領保管單1
    紙、查獲現場照片6 張、失竊案件現場勘查紀錄處理表1 紙
    附卷可稽，且有附表所示之物扣案為憑。
  (二)上開犯罪事實(二)部分，已經證人黃逸峰於檢察官偵查中證稱
    ：是被告丙○○跟我講說該碎石機是其所有，他要請吊車去
    吊，我是帶路之人；證人林鴻源於檢察官偵查中亦證稱：丙○○跟我說有1 部碎石機是做大水的時候被沖下來，沒有人
    的，邀我及黃逸峰去吊。丙○○打電話叫吊車，吊車到的時
    候，丙○○叫黃逸峰先和吊車司機去吊碎石機等語；均證明
    係被告丙○○要求其等2 人前往吊車無疑。而該碎石機組係
    被害人乙○○所有失竊之物，亦經證人乙○○於警詢中證述
    明確，復有扣押物品目錄表、贓物認領保管單各1 份附卷可
    證。至證人徐敏淑於本院審理中雖證稱：94年5 月31日的時
    候被告人有在家，並未外出云云，但其係被告之妻，與被告
    關係密切，且所為之證言顯與證人黃逸峰、林鴻源不符，顯
    係事後迴護被告之詞，不足採信。
  (三)上開犯罪事實(三)部分，被告亦坦承確實有到現場無訛，而證
    人張晃銘於警詢中亦證稱：是丙○○偷的；於94年4 月底丙○○在高雄縣杉林鄉○○村○○道路旁，我與他相見時當場
    跟我說的，是他自己1 人把鐵管賣掉等語。此外復有被告在
    失竊現場之照片4 張附於警卷可稽，被告雖辯稱其當時是到
    現場捉松鼠云云，但其既無捕捉工具，豈有可能捉取得到？
    且其於警詢中又稱：「我到那邊施打毒品」，其前後所述不
    一，顯難採信。又該鐵管係甲○○所有之物，亦有證人甲○○於檢察官偵查中之證言可參。
  (四)綜上所述，本案事證明確，被告所辯顯係卸責之詞，不足採
    信，犯行堪予認定。
三、查附表編號一、二所示之物，均屬金屬製品，質硬而型尖（
    見警刑移字第0940000104號卷第6 頁），若持以行兇，客觀
    上足以對人生命、身體、安全構成危險性，係屬兇器無訛，
    核被告就犯罪事實一之(一)所為，係犯電業法第105 條之罪，
    應依刑法第321 條第1 項第3 款攜帶兇器加重竊盜既遂罪論
    處。被告就犯罪事實一之(二)、(三)所為，均係犯刑法第320 條
    第1 項之竊盜罪。被告就犯罪事實一之(二)部分，係利用不知
    情，且無犯意之黃逸峰、葉勝逢實施竊盜，為間接正犯。被
    告前後3 次所為，時間緊接，所犯罪名同一，顯係基於概括
    之犯意反覆為之，為連續犯，應從其較重之電業法第105 條
    、刑法第321 條第1 項第3 款攜帶兇器竊盜罪論處。被告前
    於90年間，因違反毒品危害防制條例案件，經原審法院以93
    年度易字第1301號判處有期徒刑7 月確定，於92年5 月20日
    執行完畢之事實，有臺灣高等法院被告前案紀錄表1 份在卷
    可稽，被告於有期徒刑執行完畢後5 年以內，再犯
    本件有期徒刑以上之罪，為累犯，應依刑法第47條規定加重
    其刑。被告就犯罪事實一之(二)、(三)部分，雖未經檢察官起訴
    ，但此部份與起訴部分有連續犯關係，為起訴效力，本院自
    得併予審理。
四、原審據以論罪科刑，固非無見。惟就被告另犯犯罪事實一之
    (二)、(三)部分，原審未及審酌，自有未洽。檢察官上訴意旨，
    以原判決就犯罪事實一之(二)部分未及審酌，指摘原判決不當
    ，為有理由。且原判決就犯罪事實一之(三)部分未及審酌，亦
    有可議，自應由本院將原判決關於攜帶兇器竊盜部分及其定
    應執行刑撤銷改判。爰審酌被告甫因竊盜案遭判刑有期徒刑
    7 月，竟又再竊取他人財物，且攜帶油壓剪剪斷台電公司所
    有之PVC 風雨線，造成其他用戶電力中斷，對社會治安損害
    非淺，復連續竊取他人之碎石機組及鐵管，其一再犯罪，危
    害社會治安非輕等一切情狀，量處如主文第2 項所示之刑。
    扣案如附表所示之物，均係被告所有，供犯本件竊盜案所用
    之物，業據被告於原審法院審理時供明在卷（見原審法院94
    年9 月15日審判筆錄），應依刑法第38條第1 項第2 款規定
    宣告沒收。
五、原判決關於被告丙○○故買贓物部分，已經原審判決確定。
據上論結，應依刑事訴訟法第369 條第1 項前段、第364 條、第
299 條第1 項前段，電業法第105 條、刑法第321 條第1 項第3
款、第56條、第47條、第38條第1 項第2 款，判決如主文。
本案經檢察官張金塗到庭執行職務。
中    華    民    國    95    年    2     月    23    日
            刑事第五庭  審判長法  官  曾永宗
                              法  官  陳  箐
                              法  官  任森銓
以上正本證明與原本無異。
不得上訴。
中    華    民    國    95    年    2     月    23    日
                              書記官  蘇恒仁
附錄本件判決論罪科刑法條：
中華民國刑法第321 條第1 項
犯竊盜罪而有左列情形之一者，處6 月以上、5 年以下有期徒刑
：
一  於夜間侵入住宅或有人居住之建築物、船艦或隱匿其內而犯
    之者。
二  毀越門扇、牆垣或其他安全設備而犯之者。
三  攜帶兇器而犯之者。
四  結夥三人以上而犯之者。
五  乘火災、水災或其他災害之際而犯之者。
六  在車站或埠頭而犯之者。
附表：
┌──┬──────┬───┬─────────────┐
│編號│項        目│數  量│備                     註 │
├──┼──────┼───┼─────────────┤
│1.  │油壓剪      │1 支  │                          │
├──┼──────┼───┼─────────────┤
│2.  │鐵條        │8 支  │供作攀登電線桿之腳踏釘    │
├──┼──────┼───┼─────────────┤
│3.  │白色棉質手套│1 支  │參照警刑移字第0940000104號│
│    │            │      │卷第6 頁所附照片及扣押物品│
│    │            │      │目錄表，堪認僅扣得手套1 支│
│    │            │      │，起訴書誤載為1 雙        │
└──┴──────┴───┴─────────────┘


司法院資訊處製作；財團法人民間司法改革基金會備份。
